# 资产减值

提问人：junfeng1986 时间：2012-02-03 16:33:54
现有一车间停产，需计提减值准备，目前情况是基本不会再启用，按变卖废品计算残值，是以单项资产变卖残值计提单项资产减值还是整个车间作为一个资产组呢，因为车间里面机器设备有的变卖收入大于残值，有的小于残值，这样的话部分资产增值，部分减值，现在问题是单项处置还是整个车间一起呢？

回答人：chenyiwei
关键看是否将作为一个整体一并处置，还是各项资产分散处置。如果符合持有待售的处置组的构成条件的（解释 1 号第六条），可以作为一个整体计算其预计可变现净值；反之，应当以单项资产为基础测算各单项资产的预计可收回金额。